Inventaris van de Collectie Stadsarchief Amsterdam: foto-afdrukken
Stadsarchief Amsterdam
- Fotokaarten Serie F, 3
  - Onbekend, 3.100
    - Baarsjesweg Overhaal bij de Kostverlorenvaart., ca. 1894; 54697
    - Overtoom 1-75 Gezien naar Singelgracht en huizen a/d Leidsekade, ca. no 90. Horizon midden: dak Schouwburg, ca. 1894; 52969
    - Oudezijds Achterburgwal 143-135 en lager Gezien in noordelijke richting vanaf brug nr. 215 bij de Oude Hoogstraat (rechts, niet zichtbaar)., ca. 1894; 54038
    - Schinkelkade Rechts Schinkelhaven en daarachter: Schinkel., ca. 1894; 53444
    - Leidseplein 26 De Stadsschouwburg. De bijgetekende schoorstenen zijn waarschijnlijk bedoeld om het ontwerp van Springer te bespotten. Links de ingang van de Marnixstraat met op de hoek gedeelte van het American Hotel, Leidseplein 28-30., ca. 1894; 53461
    - Spui 23 t/m 29 (v.l.n.r.), ca. 1894; 53520
    - Baarsjesweg Gezien over Kostverlorenvaart; bij het eilandje aan de Slotervaart. Links de overhaal., 19 Mrt 1894; 54702
    - Oude Turfmarkt 139 - 153 De Oude Turfmarkt gezien vanaf Muntplein. Op de voorgrond: Doelensluis (brug nummer 220) voor Nieuwe Doelenstraat. Rechts: gedeelte hotel 'Het Rondeel' (later: 'L'Europe'); het water is Binnen-Amstel., ca. 24 Apr 1894; 53651
    - Thorbeckeplein 2-4 (v.r.n.l.) Aardappelhandel, ca. 22 Jun 1894; 53723
    - Singelgracht Gezien vanaf de Stadhouderskade. Hoekhuis links: Weteringschans 11; hoog gebouw in het midden: Weteringschans 113. Het kleine gebouwtje ervoor is het gemaal (Weteringschans 30). Op de voorgrond de brug over de Singelgracht., ca. 6 Jul 1894; 53948
    - Ingestorte Brug 46 over de Keizersgracht bij kruising met Leidsegracht., ca. 1 Nov 1894; 54336
    - Groepsportret van Tennisvereniging op het Museumplein Links de Van Baerlestraat, rechts de achtergevels van de Pieter Cornelisz. Hooftstraat. Staand, van links naar rechts: 1. Hein van der Masch Spakler. 2. M. van Regteren Altena, 3. Herman Gorter 4. L.van Regteren Altena, 5. Van Soest, 6. Arntzenius (schilder), 7. W.Jonker; middelste rij van links naar rechts 8.Jeanette Heybroek (later mevrouw W.M. Spakler), 9. Jacqueline van der Waals 10. Jo Jonker, 11. C.O. Loman (later mevr. L. van Regteren Altena); zittend 12. J.A.Loman (links) en 13. M.E. van Regteren-Altena., ca. 1895; 51059
    - Museumplein Wereldtentoonstelling, ca. 1895; 51146
    - Rokin 78 t/m 130 (v.r.n.l.) Gezien in N.-richting vanaf Muntplein, ca. 1895; 51376
    - Damrak 81-80-79 enz. (v.l.n.r.) Gezien naar Centraal station. rechts: noodpostkantoor, ca. 1895; 51385
    - Museumplein Schaatsers op het terrein van de Amsterdamsche IJsclub, ca. 1895; 53317
    - Rapenburgwal Gezien richting Oude Schans. Links: ingang Uilenburgergracht., ca. 1895; 52077
    - Leidsekade 90 Maison Stroucken, sinds 1901 Feestgebouw Bellevue aan Marnixstraat en Leidsekade. Dit gebouw had verschillende kleine en grote zalen. De spiegelwanden konden worden weggehaald zodat er een feestvloer ontstond van de Leidsekade tot de Marnixstraat. In 1964 werd het gebouw gesplitst. Op de voorgrond de Singelgracht., ca. 1895; 52236
    - Damrak 69, 70, 71 en hoger (v.r.n.l.), met op nummer 74 het gebouw van de Algemeene Maatschappij van Levensverzekering en Lijfrente (1894). Half-stereofoto., ca. 1895; 52308
    - Van Baerlestraat 98 Tuin achter het Concertgebouw NB: stereoscopische opname, ca. 1895; 52427
    - Van Baerlestraat 98 Exterieur Concertgebouw (arch. A.L. van Gendt 1888), ca. 1895; 52431
    - Marnixstraat 148 (links) Politiebureau Raampoort, gezien van Bloemgracht hoek Lijnbaansgracht naar Nassaukade en Tweede Hugo de Grootstraat., ca. 1895; 51524
    - Eerste Helmersstraat 104 / Wilhelmina Gasthuis-exterieur Kliniek voor oogzieken., ca. 1895; 54534
    - Wilhelmina Gasthuis, Eerste Helmersstraat 104 Paviljoens gezien in vogelvlucht., ca. 1895; 54535
    - Handel en nijverheid Wereldtentoonstelling. Museumplein (wijk 27)., ca. 1895; 53736
    - Handel en nijverheid Wereldtentoonstelling. Museumplein, ca. 1895; 53739
    - Amstelveenseweg 262 t.h.v. het latere Haarlemmermeerstation Gezien naar Havenstraat 2 t/m 8 (vrnl.) /Huis van Bewaring, later strafgevangenis, ca. 1895; 53122
    - De Ruijterkade bij de Westertoegang met rechts de steiger van het passagiersschip op Zaandam en links enkele steigers met sleepboten., ca. 1895; 51152
    - Amstelveenseweg Schinkelhaven, ca. 1895; 53597
    - Handel en nijverheid Wereldtentoonstelling. Museumplein (wijk 27). Paviljoen des konings (in spiegelbeeld afgedrukt)., ca. 1895; 54623
    - Handel en nijverheid Wereldtentoonstelling. Museumplein (wijk 27)., ca. 1895; 54624
    - Handel en nijverheid Wereldtentoonstelling. Museumplein (wijk 27)., ca. 1895; 54625
    - Van Baerlestraat 98 Tuin achter het Concertgebouw NB: stereoscopische opname, ca. 1895; 52425
    - Van Baerlestraat 98 Tuin achter het Concertgebouw NB: stereoscopische opname, ca. 1895; 52426
    - Koninginneweg 178-184 (v.r.n.l.), ca. 1895; 53477
    - De tuin van Koninginneweg 178., ca. 1895; 53481
    - Polderhuis, Stadhouderskade 43-46. Gezien van Stadhouderskade naar Boerenwetering. Rechts de Hobbemakade met wielrijschool Velox en daarachter het Cirkusgebouw der Maatschappij "Arena" (1895-1900)., 54844
    - Amstel 2-12 (v.r.n.l.) Gezien naar Muntplein met Munttoren. Rechts: gedeelte Hotel 'L'Europe', Nieuwe Doelenstraat 2-4, na de grote verbouwing. Op de achtergrond het Singel., 1895 - 1905; 54488
    - Overtoom 122-124-126 enz. (rechts, v.r.n.l.) Gezien in westelijke richting naar brug in Tweede Constantijn Huygensstraat. Links nr. 93-95-97 enz. (v.l.n.r.)., ca. 1 Mrt 1895; 54427
    - Lindengracht 2-4-6 en hoger. (v.r.n.l.), gedempt in 1896 gezien naar het westen., 1 Jul 1895 - 31 Okt 1895; 52159
    - Rembrandtplein 25-27 Links: Ingang Balk in 't Oogsteeg, ca. 1896; 51233
    - Amstel (bij het Muntplein) De afbraak van hotel "Rondeel", ca. 1896; 51386
    - De Haarlemmerpoort, Haarlemmerplein 50, ook wel de Willemspoort genoemd omdat koning Willem II op 27 november 1840 door deze poort de stad binnenkwam., ca. 1896; 52062
    - Rembrandtplein 23 (ged.) t/m 35 (ged.)(v.l.n.r.) Met Hotel 'Het Gouden Hoofd', architect C.A. Bombach Czn. Midden: ingang Bakkerstraat., ca. 1896; 53820
    - Keizersgracht 183-185-187 (ged.) De nrs. 185 t/m 195 zijn gesloopt voor de Raadhuisstraat in 1895/1896, ca. 1 Apr 1896; 51661
    - Kalverstraat 92 Zogenaamde Mirakelkist., ca. 1 Jul 1896; 53789
    - Voorbereidend en Hoger Onderwijs. Drie sudenten van het Gereformeerd Gymnasium., 8 Jul 1896; 54607
    - Voorbereidend en Middelbaar Onderwijs Studenten 6e klasse Gereformeerd Gymnasium, Keizersgracht 495, ca. 1 Sep 1896; 53027
    - Voorbereidend Hoger Onderwijs. Zeven leraren van het Gereformeerd Gymnasium., 1 Sep 1896; 54610
    - Verkiezingen en referenda Verkiezingsuitslagen aan gebouw 'Nieuws van Den Dag', Nieuwezijds Voorburgwal 187-225., ca. 1897; 53319
    - Verkiezingen. Groepsportret bij de bekendmaking van de uitslag, op de Nieuwezijds Voorburgwal. Van links naar rechts: W.H. Heijningen (Amsterdamsche Courant), J. Timmer (Provinc. Corresp.), C.J.M. Muller Massis, E.W. de Jong, C.K. Elout en Mr. G. Keller jr. (Algemeen Handelsblad)., 1897; 53320
    - Dam - Noordzijde Rechts Beurs van Zocher, afgebroken in 1903, links ingang Damrak., ca. 1897; 52175
    - Nieuwezijds Voorburgwal 240 Verkiezingsuitslagen voor het gebouw van het Algemeen Handelsblad. Gezien naar de Paleisstraat. Links ingang Keizerrijk, ca. 1897; 52301
    - Voorburgwal, Nieuwezijds 187-225 Verkiezingsuitslagen voor het gebouw van Het Nieuws van de Dag., ca. 1897; 52305
    - Groepsportret van de medische staf van het Wilhelmina Gasthuis, Eerste Helmersstraat 104. Zittend aan tafel, van links naar rechts: dr. J.W. Jacobi, zenuwarts, geneesheer-directeur dr. J. Kuiper, dr. J.G. Gohl, chirurg en dr. L.J. Römer, arts. Staand: dr. H. Dykmeester, dr. H.C. Schuurman en dr. J. Wiardi Beckman, artsen., ca. 1897; 52839
    - Prinsengracht 315, 313, 311 en lager, gezien naar brug voor Rozengracht en Westermarkt., ca. 1897; 51512
    - Middenweg 76 Roosenburgh (bij Frankendaal), ca. 1897; 52450
    - Voorburgwal (Nieuwezijds) Afbraak oud postkantoor, nr. 192. Links: Nieuwe Kerk; midden: Mozes en Aäronstraat en rechts: Koninklijk Paleis., 1897; 54571
    - Amstel met Magere Brug Amstel met Magere Brug gezien vanaf de Prinsengracht, ca. 1897; 53168
    - Amstelstraat 20-28 (v.r.n.l.) met op de nummers 24-28 Variété Flora. Geheel rechts een gedeelte van het Nederlandsch Panopticum op de nummers 16-18., 1897 - 1902; 51600
    - Amstel (vóór1925 Binnen-Amstel), bij het Muntplein in NO-richting gezien, in het midden Hotel de l'Europe en links Oude Turfmarkt., ca. 14 Mrt 1897; 51387
    - Amstelveld Voorjaarsmarkt, ca. 28 Apr 1897; 51060
    - Kermis tijdens voorjaarsmarkt op het Amstelveld., 28 Apr 1897; 53917
    - Westzijde van het Damrak gezien in noordoostelijke richting. Versierde vissersvloot als hulde aan H.M. Koningin Wilhelmina., ca. 1898; 51078
    - Damrak. In NO-richting gezien Achtergrond: Centraal Station (links) Rechts de Prins Henrikkade en achterzijde huizen Warmoesstraat, ca. 1898; 51178
    - Keizersgracht gezien naar brug Raadhuisstraat Inhuldiging koningin Wilhelmina, ca. 1898; 51250
    - Frederiksplein Versiering t.g.v. inhuldiging koningin Wilhelmina, ca. 1898; 51597
    - Nieuwezijds Voorburgwal 176-218 (v.r.n.l.) Links: ingang Raadhuisstraat; Midden: het nieuwe Hoofdpostkantoor, ca. 1898; 51609
    - Brouwersgracht 66-64 Rechts: Lokaal spijs en turfuitdeling, links hoekhuis Herenmarkt, ca. 1898; 51629
    - Vondelstraat (t.h.v. nr. 120, links) Ged. R.K. Vondelkerk. Op de achtergrond links ingang Vondelpark., ca. 1898; 53344
    - Singel 183-187 en 205 (v.l.n.r.) Gezien in oostelijke richting naar Koninklijk Paleis; De hoek Raadhuisstraat/Singel is nog onbebouwd., ca. 1898; 52007
    - Lindengracht 19 Ingestort onderhuis. Rechts: Drie Engelengang, gezien naar achterzijde huizen Noordermarkt., 1898; 52033
    - Inhuldiging Koningin Wilhelmina Damrak (wijk 8) 1 t/m 26(ged)(v.r.n.l.) met versierde scheepjes., ca. 1898; 54579
    - Inhuldiging Koningin Wilhelmina Erepoort op het Dapperplein (wijk 30)., ca. 1898; 54582
    - Overtoom 298 (rechts) Voor de demping. Gezien in westelijke richting naar brug in Gerard Brandtstraat., ca. 1898; 52862
    - Damrak - Westzijde - Algemeen Gezien in noordelijke richting. Versierde vissersvloot als hulde van de bewoners van het Damrak aan H.M. Koningin Wilhelmina., ca. 1898; 52865
    - Gepavoiseerde visserschepen wegens Inhuldiging Koningin Wilhelmina. Damrak westzijde(wijk 8).Gezien in noordwestelijke richting. Op de achtergrond Damrak 1-30 (v.r.n.l.)., ca. 1898; 53694
    - Reguliersdwarsstraat 70 t/m 80(ged)(v.r.n.l.). Op de achtergrond rechts: ingang Vijzelstraat., ca. 1898; 54277
    - Inhuldiging Koningin Wilhelmina Gepavoiseerde platbodems aan Damrak (wijk 8), oostzijde, gezien naar achterzijde huizen aan Warmoesstraat. Cyanotypie., ca. 1898; 53535
    - Herengracht Versieringen ter gelegenheid van de inhuldiging van koningin Wilhelmina., ca. 1898; 53536
    - Inhuldiging Koningin Wilhelmina Damrak-oostzijde. In noordwestelijke richting gezien tijdens de kroningfeesten, nrs. 1 t/m 28 (v.r.n.l.)., ca. 1898; 53566
    - Spuistraat tussen ca. 124 t/m 158 (v.r.n.l.) Tussen Korte Huiszittensteeg en Torensteeg. Het bouwterrein voor het Postkantoor, Nieuwezijds Voorburgwal nr. 182 (arch. C.H. Peters)., ca. 1898; 54775
    - Potterstraat (Paulus) 13 / Stedelijk Museum-exterieur, ca. 1898; 53480
    - Inhuldiging Wilhelmina september 1898 - decoraties Wijk 8 Damrak, Oudebrugsteeg Politiebureau, ca. 1 Sep 1898; 51013
    - Inhuldiging Wilhelmina september 1898 - decoraties De visservloot is versierd als hulde van de bewoners van het Damrak aan H.M. de Koningin. Gezien naar Damrak 29-28-27 enz. (v.l.n.r.), ca. 1 Sep 1898; 51019
    - Leidseplein Decoraties ter gelegenheid van de inhuldiging van koningin Wilhelmina., ca. 1 Sep 1898; 51251
    - Singelgracht Inhuldiging koningin Wilhelmina, gezien naar Leidseplein, ca. 1 Sep 1898; 51252
    - Frederiksplein, gezien naar de Utrechtsestraat, feestelijk gedecoreerd met vlaggen, vaandels en guirlandes ter gelegenheid van de inhuldiging van Koningin Wilhelmina, ca. 1 Sep 1898; 51253
    - Rapenburgerstraat. Erepoort ter gelegenheid van 25-jarig regeringsjubileum Koning Willem III, 1874. Gezien naar Markenplein met links de Jodenbreestraat en rechts de Muiderstraat., 1 Sep 1898; 51324
    - Inhuldiging koningin Wilhelmina. Ingang van de Jodenbreestraat, vanaf de Zwanenburgwal gezien., 1 Sep 1898; 52503
    - Inhuldiging koningin Wilhelmina. De Vinkenpoort op het Rapenburgerplein. Rechts Rapenburgerstraat 195, de Portugees-Israëlietische Synagoge (thans Mr. Visserplein 1). Links Jodenbreestraat 103-105. Rechts de ingang van de Muiderstraat met op de hoek nummer 1. Het Markenplein ligt achter de poort., 1 Sep 1898; 52504
    - De inhuldiging van koningin Wilhelmina Feest bij de ingang van de Oostenburgervoorstraat., ca. 1 Sep 1898; 54707
    - Inhuldiging Koningin Wilhelmina Ingang Kleine Kattenburgerstraat (wijk 21)., ca. 1 Sep 1898; 54708
    - De inhuldiging van koningin Wilhelmina Feest bij de ingang van de Oostenburgermiddenstraat., ca. 1 Sep 1898; 54709
    - Inhuldiging Koningin Wilhelmina Ingang Commelinstraat (wijk 30) met erepoort, van Linnaeusstraat gezien, ca. 1 Sep 1898; 54712
    - Inhuldiging Koningin Wilhelmina Ingang Grote Kattenburgerstraat met erepoort (wijk 21)., ca. 1 Sep 1898; 54714
    - Inhuldiging Koningin Wilhelmina Ingang Kleine Wittenburgerstraat (wijk 21)., ca. 1 Sep 1898; 54715
    - Inhuldiging Koningin Wilhelmina Gepavoiseeerde schepen in het Damrak (wijk 8) oostzijde., ca. 1 Sep 1898; 54717
    - Inhuldiging Koningin Wilhelmina Dapperplein (wijk 30)., ca. 1 Sep 1898; 54699
    - Inhuldiging Koningin Wilhelmina Kattenburgerplein (wijk 20), ca. 1 Sep 1898; 54300
    - Inhuldiging Koningin Wilhelmina Dam, met versierd Monument 1830 ('Naatje') (wijk 1). Links naast zijgevel Koninklijk Paleis: Paleisstraat., ca. 1 Sep 1898; 54301
    - Inhuldiging Koningin Wilhelmina Sarphatistraat 7-9-11 enz. (v.l.n.r.) (wijk 24B)., ca. 1 Sep 1898; 54305
    - Inhuldiging Koningin Wilhelmina Intocht Frederiksplein (wijk 24B). Rechts achter fontein: Paleis voor Volksvlijt., ca. 1 Sep 1898; 54306
    - Inhuldiging Koningin Wilhelmina Inhuldigingsfeesten op het Museumplein (wijk 27). Historisch allegorische optocht., ca. 1 Sep 1898; 54309
    - Inhuldiging Koningin Wilhelmina Inhuldigingsdecoraties in de Nieuwe Kerk (wijk 1)., ca. 1 Sep 1898; 54310
    - Inhuldiging Koningin Wilhelmina Versiering Dam (wijk 1), gezien naar Noordwestzijde, ca. 1 Sep 1898; 54311
    - Inhuldiging Koningin Wilhelmina Erepoort op de Mauritskade (wijk 19)., ca. 1 Sep 1898; 54312
    - Inhuldiging Koningin Wilhelmina Erepoorten op de Mauritskade (wijk 19)., ca. 1 Sep 1898; 54319
    - Inhuldiging Koningin Wilhelmina Koninklijk bezoek aan het feestterrein Museumplein (wijk 27). Gezien in noordelijke richting. Op de achtergrond: achterzijde Rijksmuseum, Stadhouderskade 42., ca. 1 Sep 1898; 54324
    - Inhuldiging Koningin Wilhelmina Inhuldigingsfeesten op het Museumplein (wijk 27). Gezien in noordelijke richting. Op de achtergrond: achterzijde Rijksmuseum, Stadhouderskade 42., ca. 1 Sep 1898; 54325
    - Artis De hoofdingang van Artis, feestelijk versierd ter gelegenheid van de inhuldiging van koningin Wilhelmina., ca. 1 Sep 1898; 54329
    - Inhuldiging Koningin Wilhelmina Op de Dam (wijk 1). Waarschijnlijk helft stereoscopische opname., ca. 1 Sep 1898; 54350
    - Inhuldiging Koningin Wilhelmina Erepoort Bickersplein (wijk 22)., ca. 1 Sep 1898; 54352
    - Inhuldiging Koningin Wilhelmina Erepoort Kattenburgerplein (wijk 20)., ca. 1 Sep 1898; 54342
    - Inhuldiging Koningin Wilhelmina Erepoort Kattenburgerplein (wijk 20)., ca. 1 Sep 1898; 54343
    - Inhuldiging Koningin Wilhelmina Erepoort ingang Czaar Peterstraat (wijk 21)., ca. 1 Sep 1898; 54344
    - Inhuldiging Koningin Wilhelmina Erepoort Wittenburgergracht (wijk 21)., ca. 1 Sep 1898; 54345
    - Inhuldiging Koningin Wilhelmina Ingang Grote Wittenburgerstraat, met versiering (wijk 21)., ca. 1 Sep 1898; 54332
    - Inhuldiging Koningin Wilhelmina Nieuwe Herengracht, met in het midden ingang Muiderstraat met versiering (wijk 19)., ca. 1 Sep 1898; 54333
    - Inhuldiging Koningin Wilhelmina Sarphatistraat met versiering (wijk 29). Gezien vanaf Hogesluis (brugnr. 246)., ca. 1 Sep 1898; 54334
    - Inhuldiging Koningin Wilhelmina Interieur Concertgebouw. De koningin woont de Matinée Musicale bij in het Concertgebouw. Zicht op de Koninklijke Loge tegenover het orkest., ca. 1 Sep 1898; 54335
    - Inhuldiging Koningin Wilhelmina Koningsstraat met erepoort en versiering gezien vanaf Oudeschans. (wijk 15)., ca. 1 Sep 1898; 54562
    - Inhuldiging Koningin Wilhelmina Ingang Koningsstraat, met erepoort. Rechts: Nieuwmarkt nr. 1 en links: Geldersekade nr. 123., 1 Sep 1898; 54573
    - Inhuldiging Koningin Wilhelmina Rokin nrs. 31-33-35 enz. (v.l.n.r.) (wijk 5) met vlaggen en versiering., ca. 1 Sep 1898; 54574
    - Inhuldiging Koningin Wilhelmina De Dam (wijk 1), met versierd Monument 1830 ('Naatje'), voor de aankomst van Prinses Wilhelmina., ca. 1 Sep 1898; 54575
    - Inhuldiging Koningin Wilhelmina Waalseilandsgracht (wijk 15) met versierde brug. Op de achtergrond Binnenkant, met in het midden ingang Buiten Bantammerstraat., ca. 1 Sep 1898; 54576
    - Inhuldiging Koningin Wilhelmina Czaar Peterstraat (wijk 21), met erepoort en vlaggen., ca. 1 Sep 1898; 54581
    - Inhuldiging Koningin Wilhelmina Dam (wijk 1), ca. 1 Sep 1898; 54583
    - Inhuldiging Koningin Wilhelmina Marnixstraat, versierde deur (wijk 24.B)., ca. 1 Sep 1898; 54584
    - Inhuldiging Koningin Wilhelmina Dam (wijk 1) met Monument 1830 ('Naatje')., ca. 1 Sep 1898; 54585
    - Inhuldiging Koningin Wilhelmina Weesperpoortstation, aankomst Koninklijke trein., 1 Sep 1898; 54587
    - Inhuldiging Koningin Wilhelmina Conradstraat (wijk 21)., ca. 1 Sep 1898; 54588
    - Inhuldiging Koningin Wilhelmina Aubade voor het Koninklijk Paleis (wijk 1)., ca. 1 Sep 1898; 54589
    - De inhuldiging van koningin Wilhelmina De Oostenburgergracht met erepoort., ca. 1 Sep 1898; 54591
    - Inhuldiging Koningin Wilhelmina Hist. allegorische optocht op het Museumplein. Links: achterzijde van het Stedelijk Museum. Horizon rechts: koepel van de NH. Koepelkerk a/d Stadhouderskade 21 thv. het Leidsebosje, ca. 1 Sep 1898; 52804
    - Inhuldiging Koningin Wilhelmina Sportdemonstratie op het Museumplein; achteraan Rijksmuseum Stadhouderskade 42, rechts achterzijde gebouw Rijwielschool 'Velox' Hobbemastraat 25; gezien naar het noordoosten, ca. 1 Sep 1898; 52805
    - Inhuldiging Koningin Wilhelmina Stadhouderskade, met ingang Vondelpark (wijk 24.B)., ca. 1 Sep 1898; 53616
    - Inhuldiging Koningin Wilhelmina op het Frederiksplein (wijk 24.B), 1 Sep 1898; 53625
    - Inhuldiging Koningin Wilhelmina Ingang Nieuwe Hoogstraat (wijk 6). Links: gedeelte Kloveniersburgwal nr. 37A., ca. 1 Sep 1898; 53642
    - Inhuldiging Koningin Wilhelmina Rokin 120 t/m 158 (v.r.n.l.)(wijk 5). Gezien in noordoostelijke richting. Midden: Olieslagerssteeg., ca. 1 Sep 1898; 53660
    - Inhuldiging Koningin Wilhelmina Versiering Nederlandse Bank, Oude Turfmarkt 127-129 (wijk 5)., ca. 1 Sep 1898; 53661
    - Inhuldiging Koningin Wilhelmina Versiering Nederlandse Bank, Oude Turfmarkt 127-129., ca. 1 Sep 1898; 53666
    - Inhuldiging Koningin Wilhelmina Markenplein. Rechts: hoek Muiderstraat nr. 1. Links: Jodenbreestraat 103-105 (v.l.n.r.)., ca. 1 Sep 1898; 53667
    - Inhuldiging Koningin Wilhelmina Dam. Noordzijde. Versierde Beurs van Zocher (wijk 01). Rechts: Beursstraat., ca. 1 Sep 1898; 53669
    - Prins Hendrikkade 147-159, hoek Kalkmarkt 1. Rechts: Oosterdok, tijdens de inhuldiging van Koningin Wilhelmina., ca. 1 Sep 1898; 53670
    - Inhuldiging Koningin Wilhelmina Versiering Leidseplein. Gebouw Hirsch en Co, Leidseplein nr. 23-29 met links daarvan de nog ongedempte Lijnbaansgracht., ca. 1 Sep 1898; 53671
    - Inhuldiging Koningin Wilhelmina Marechaussee in het Vondelpark ter gelegenheid van de inhuldiging (wijk 27)., ca. 1 Sep 1898; 53672
    - Inhuldiging Koningin Wilhelmina Oudezijds Voorburgwal ca. 38-36-34 enz. (links, v.l.n.r.)(wijk 7), gezien in noordelijke richting naar brug nr. 208 met daarachter Oudezijds Kolk en toren van de R.K. St. Nicolaaskerk, Prins Hendrikkade 73-77. Het gebouw rechtsachter is het huis Vredenburgh, ca. 1 Sep 1898; 53708
    - Inhuldiging Koningin Wilhelmina Oudezijds Voorburgwal 1 t/m 7. (v.l.n.r.)(wijk 7), gezien in noordelijke richting naar brug nr. 208. Links op de achtergrond: toren van de R.K. St. Nicolaaskerk, Prins Hendrikkade 73-77. Het gebouw rechtsachter is het Vredenburgerhofje., ca. 1 Sep 1898; 53709
    - Inhuldiging Koningin Wilhelmina Damrak oostzijde (wijk 8). Botter met kinderen in Markense Klederdracht., ca. 1 Sep 1898; 53710
    - Inhuldiging Koningin Wilhelmina Dam (Wijk 1), gezien in noordelijke richting naar links: Monument 1830 ('Naatje'), midden: Damrak en rechts: Beurs van Zocher., ca. 1 Sep 1898; 54293
    - Na haar inhuldiging begeeft Koningin Wilhelmina zich op een steiger aan de De Ruijterkade (wijk 36)., ca. 1 Sep 1898; 54298
    - Inhuldiging Koningin Wilhelmina Mauritskade naar Von Zesenstraat (links) en Commelinstraat (rechts) gezien. (Wijk 19)., ca. 1 Sep 1898; 54299
    - Inhuldiging Koningin Wilhelmina H.M. Koningin Wilhelmina op het balkon van het paleis (wijk 1)., ca. 1 Sep 1898; 54295
    - Inhuldiging Koningin Wilhelmina Willemsstraat (wijk 23)., ca. 1 Sep 1898; 54296
    - Inhuldiging Koningin Wilhelmina Dam (wijk 1), ca. 1 Sep 1898; 53801
    - Inhuldiging Koningin Wilhelmina Versierde vissersvloot. Damrak (wijk 8), gezien in noordwestelijke richting. Rechts in het verschiet: Centraal Station. Op de achtergrond: Damrak nrs. 1 t/m 28 (v.l.n.r.), ca. 1 Sep 1898; 53809
    - Inhuldiging Koningin Wilhelmina Damrak met noodpostkantoor op het Beursplein? (wijk 8)., ca. 1 Sep 1898; 53813
    - Inhuldiging Koningin Wilhelmina Versiering Monument 1830. Gezien naar Commandantshuis op de Vijgendam, ca. 1 Sep 1898; 53104
    - Inhuldiging Koningin Wilhelmina Gezien vanaf Sarphatistraat naar (links v/h midden) Singelgracht en Mauritskade en (rechts v/h midden) brug nr. 263 'Weesperpoort' en (rechts) Weesperpoortstation. Uiterst links Spinozastraat 1 (voorheen Andriesz. Kade 1)., ca. 1 Sep 1898; 53099
    - Inhuldiging Koningin Wilhemina Decoraties wijk 24b Versiering Frederiksplein Doublet K 183-02 (D 31059), ca. 1 Sep 1898; 52757
    - Inhuldiging Koningin Wilhelmina Hulppostkantoor Damrak (wijk 8)., ca. 1 Sep 1898; 53530
    - Inhuldiging Koningin Wilhelmina Het versierde Rokin (wijk 5) nrs. 2 t/m 60 (v.r.n.l.) gezien in noordoostelijke richting naar Dam., ca. 1 Sep 1898; 53531
    - Inhuldiging Koningin Wilhelmina Ingang Muiderstraat van Nieuwe Herengracht gezien (wijk 16). Links: Nieuwe Herengracht 71 en rechts: nr. 73 (ged.), ca. 1 Sep 1898; 53532
    - Inhuldiging Koningin Wilhelmina Koningsplein (wijk 12) nrs. 1 t/m 7 (rechts, v.l.n.r.) gezien naar Singel en ingang Heiligeweg., ca. 1 Sep 1898; 53533
    - Inhuldiging Koningin Wilhelmina Ingang Prinsenstraat van Keizersgracht gezien (wijk 10)., ca. 1 Sep 1898; 53537
    - Inhuldiging Koningin Wilhelmina Oudebrugsteeg 16 (zijgevel) (wijk 8). Rechts: nrs. 14 t/m 2 (v.l.n.r.), ca. 1 Sep 1898; 53538
    - Inhuldiging Koningin Wilhelmina Dam (wijk 1). Gezien naar Beurs van Zocher en Damrak, ca. 1 Sep 1898; 53541
    - Inhuldiging Koningin Wilhelmina Dam, noordoostzijde (wijk 1). Gezien naar Beurs van Zocher., ca. 1 Sep 1898; 53542
    - Inhuldiging van koningin Wilhelmina. De Dam met het Monument voor de Volksgeest van 1831 (Naatje), versierd ter gelegenheid van de inhuldiging van koningin Wilhelmina., 1 Sep 1898; 53543